臺灣高等法院刑事裁定
110年度聲字第2312號
聲明異議人
即  受刑人  詹子豪



上列聲明異議人即受刑人因聲請定應執行刑案件，對於臺灣臺北
地方檢察署檢察官之執行指揮（108年執更敏字第1309號之1），
聲明異議，本院裁定如下：
    主  文
聲明異議駁回。
    理  由
一、聲明異議意旨略以：聲明異議人即受刑人詹子豪前經本院以
    108年度聲字第1550號裁定就附表編號1至4所示之刑，應執
    行有期徒刑6年3月確定，其中已執行完畢部分為14月，分別
    係於民國104年5月14日易科罰金執行完畢（有期徒刑5月）
    、104年12月15日易科罰金執行完畢（有期徒刑5月）、106
    年3月28日易服社會勞動執行完畢（有期徒刑4月）。檢察官
    於指揮執行時，指揮書上除記載受刑人應執行有期徒刑6年3
    月外，亦應將上開已執行完畢之有期徒刑14月部分予以扣除
    ，惟檢察官核發之108年執更敏字第1309號之1執行指揮書僅
    予扣除有期徒刑11月，顯有違誤，應予重新更正換發。
二、按受刑人或其法定代理人或配偶以檢察官執行之指揮為不當
    者，得向諭知該裁判之法院聲明異議，刑事訴訟法第484條
    定有明文，所稱「檢察官執行之指揮不當」，係指檢察官有
    積極執行指揮之違法及其執行方法有所不當等情形而言；判
    決確定後即生效力，檢察官如依確定判決內容為指揮執行，
    自難指檢察官執行之指揮為違法或其執行方法不當（最高法
    院100年度台抗字第936號裁定意旨參照），且刑罰之執行，
    由檢察官依指揮書附具之裁判書為之，刑事訴訟法第457條
    第1項、第458條亦規定明確。又對於已判決確定之各罪定應
    執行刑之裁定確定後，與確定判決有同等效力，是以受刑人
    如係對於因數罪併罰所定應執行刑裁定之指揮執行聲明異議
    ，應向該為定執行刑裁判之法院為之（最高法院108年度台
    抗字第1121號裁定意旨參照）。　　　　　
三、經查：
　㈠受刑人前因妨害自由等數罪，先後經判決確定如附表，嗣經
    本院以108年度聲字第1550號裁定附表編號1至4所示之刑應
    執行有期徒刑6年3月確定在案。其中附表編號1所示之罪，
    業於104年5月14日易科罰金執行完畢；附表編號1、2所示之
    罪，經臺灣士林地方法院以104年度聲字第1824號裁定應執
    行有期徒刑8月確定，於104年12月15日易科罰金執行完畢；
    附表編號1至3所示之罪，嗣再經同法院以105年度聲字第911
    號裁定應執行有期徒刑11月確定，於105年7月7日易服社會
    勞動執行完畢，有本院被告前案紀錄表在卷可稽。
　㈡按數罪併罰之數刑罰有部分縱已執行完畢，於嗣後與他罪合
    併定執行刑，由檢察官換發執行指揮書執行應執行刑時，其
    前已執行之有期徒刑部分，應予扣除。查附表編號1、2所示
    之罪前經裁定應執行有期徒刑8月，檢察官於執行時，已扣
    除編號1之罪經易科罰金執行完畢部分（即有期徒刑5月），
    所餘有期徒刑3月部分，於104年12月15日易科罰金執行完畢
    ；編號1至3之罪嗣再經裁定應執行有期徒刑11月，檢察官於
    執行時，亦已扣除編號1、2之罪經易科罰金執行完畢之部分
    （即有期徒刑8月）後，就剩餘之有期徒刑3月令受刑人易服
    社會勞動，於105年7月7日易服社會勞動執行完畢，此有臺
    灣士林地方檢察署105年度執更庚字第689號執行指揮書及本
    院被告前案紀錄表附卷可稽。準此，受刑人就附表編號1至3
    所示之罪，實際僅執行有期徒刑11月，聲明異議意旨稱本件
    執行指揮書應扣除有期徒刑14月，容有誤會。
四、綜上，檢察官依據本院108年度聲字第1550號裁定，核發108
    年度執更敏字第1309之1號執行指揮書，載明附表編號1至4
    所示之刑應執行有期徒刑6年3月，並註記前已執畢有期徒刑
    11月應予扣除，係依法律規定指揮受刑人經裁定所應執行之
    刑期，並扣除已執行完畢之部分，核無不當或違法之處。受
    刑人聲明異議指摘檢察官執行指揮不當，非屬有據，應予駁
    回。
據上論斷，應依刑事訴訟法第486條，裁定如主文。
中　　華　　民　　國　　110 　年　　6 　　月　　30　　日
                  刑事第九庭    審判長法　官  潘翠雪 
                                      法　官  陳信旗 
                                      法　官  俞秀美
以上正本證明與原本無異。
如不服本裁定，應於收受送達後五日內向本院提出抗告狀。
                                      書記官  謝崴瀚
中　　華　　民　　國　　110 　年　　6 　　月　　30　　日
附表：
編     號          1         2         3 罪     名       妨害自由  毒品危害防制條例      藥事法  宣 告 刑     有期徒刑5 月    有期徒刑5 月    有期徒刑4 月  犯罪日期  102/02/14-102/02/15 101/08/14  101/08/14  偵查（自訴） 機關年度及案號  臺北地檢102年度偵字第23869號  士林地檢104年度撤緩偵字第21號  士林地檢104年度撤緩偵字第21號    最  後 事實審  法院 臺灣高院 士林地院 士林地院  案號  103年度上訴字第 3455號 104年度訴字第 91號 104年度訴字第 91號  判決日期 104/03/04  104/07/14  104/07/14    確  定 判  決 法院 臺灣高院 臺灣高院 最高法院  案號  103年度上訴字第 3455號 104年度上訴字第 2025號 105年度台上字第 778號  判決確定日期 104/03/27  104/09/07  105/04/07   是否為得易科 罰 金 之 案 件  是 是 否 備     註   士林地檢105年度執更字第689號 （編號1至3士林地院105年度聲字第911號定應執行有期徒11月，已執畢）。   
編     號          4 （以下空白）  罪     名   毒品危害防制條例    宣 告 刑   有期徒刑5年6月    犯罪日期  102/04/18    偵查（自訴） 機關年度及案號  臺北地檢102年度偵字第11235號      最  後 事實審  法院 臺灣高院    案號  105年度上訴字第 848號    判決日期 105/06/30      確  定 判  決 法院 最高法院    案號  106年度台上字第 651號    判決確定日期 106/07/27     是否為得易科 罰 金 之 案 件  否   備     註   臺北地檢106年度執字第6226號